【裁判字號】    98,交簡上,1
【裁判日期】    980515
【裁判案由】    公共危險
【裁判全文】
臺灣澎湖地方法院刑事判決             98年度交簡上字第1號
上  訴  人
即  被  告  甲○○
上列被告因公共危險案件，上訴人不服本院馬公簡易庭98年度馬
交簡字第3號第一審判決（聲請簡易判決處刑書案號：97年度速
偵字第48號），提起上訴，本院合議庭為第二審判決如下：
    主    文
上訴駁回。
    事    實
一、甲○○前因菸酒管理法案件，經法院判處有期徒刑6月確定
    ，甫於民國94年10月19日執行完畢。詎仍不知悔改，於97年
    12 月25日上午9時許，在澎湖縣馬公市第三漁港某船上，飲
    用保力達1瓶、啤酒3瓶，在已呈不能安全駕駛動力交通工具
    之狀態下，騎乘車牌號碼WYD—492號輕型機車，欲返回馬公
    市○○路206巷5號住所。嗣於同日12時47分許，途經澎湖縣
    馬公市○○路北側舊發電廠前道路，因酒後車行不穩，為警
    攔撿盤查，並施以呼氣酒精濃度測試，測得呼氣酒精濃度值
    達每公升1.47毫克。
二、案經澎湖縣政府警察局馬公分局報請臺灣澎湖地方法院檢察
    署檢察官聲請簡易判決處刑。
    理    由
一、前揭犯罪事實，業據被告甲○○坦白承認，並有酒精測定紀
    錄表、舉發通知單、刑法第185條之3之案件測試觀察紀錄表
    、現場平面圖、照片等附卷可稽。本案事證明確，被告上開
    犯行堪以認定。
二、核被告甲○○所為，係犯刑法第185條之3之公共危險罪。又
    被告前因菸酒管理法案件，經法院判處有期徒刑6月確定，
    甫於94年10月19日執行完畢，有臺灣高等法院被告全國前案
    紀錄表可稽，其於5年以內再故意犯本件有期徒刑以上之罪
    ，為累犯，應依刑法第47條第1項加重其刑。原審適用刑事
    訴訟法第449條第1項前段、第454條第2項，刑法第185條之
    3、第47條第1項、第42條第3項，刑法施行法第1條之1，審
    酌被告犯罪之動機，經施測後呼氣酒精濃度值高達每公升
    1.47毫克，對用路人造成危險之程度不低，及其犯罪後之態
    度等一切情狀，判處被告罰金新臺幣6萬元，如易服勞役，
    以新臺幣1千元折算1日，其認事用法於法並無不當，量刑亦
    屬妥適。被告上訴意旨略以：被告家境清寒，無固定收入，
    原審量刑過重云云，指摘原判決不當，為無理由，應予駁回
    。
三、被告於審理期日業經合法傳喚，有送達證書可稽，其具狀略
    謂：出海捕魚不能到庭云云，核非有正當之理由不到庭，本
    院爰不待其陳述，逕行判決。
據上論斷，應依刑事訴訟法第455條之1第1項、第3項、第373條
、第368條、第371條，判決如主文。
中      華      民      國   98    年   5    月   15    日
                  刑事庭  審判長法  官  管安露
                                法  官  陳順輝
                                法  官  李宛玲
以上正本證明與原本無異。
本判決不得上訴。
中      華      民      國   98    年   5    月   15    日
                                書記官  莊茹茵


司法院資訊處製作；財團法人民間司法改革基金會備份。
